# IPO 原始申报表的认定

提问人：Rambo.An 时间：2021-03-08 09:33:07
求助陈版@chenyiwei ：
公司为报告期为 2018 、 2019 和 2020 年度，目前在新三板挂牌， 2018 年度已由事务所出具审计报告，然后公司在股转系统公告年报并据此报税。
2020 年度对 2018 年度审计报告进行差错更正，事务所出具差错更正报告（非审计报告），公司在股转系统公告了更正后的 2018 年年报，并使用更正后的报告向税务局报税，税务系统目前可导出更正后的报表。
现在出具三年的申报审计报告，想请教一下：
1 、 2018 年度的原始报表是否能以更正后的报表为原始报表？
2 、 2018 年-2020年审计报告中是否需披露 2018 年差错更正的信息？
感谢陈老师！

回答人：chenyiwei
鉴于已在股转系统公告了更正后的各该年度财务数据，且已更正了相应年度的税务申报，故可以采用更正后的报表作为各该年度原始报表。在三年度的申报报表中，可直接按更正后数字披露，无需单独披露前期差错更正情况。但在原始报表与申报报表之间差异的鉴证报告中，考虑作为强调事项提及 2020 年度对 2018 、 2019 年年度财务报表的更正情况。